【裁判字號】    89,重上,72
【裁判日期】    890614
【裁判案由】    拆屋還地等
【裁判全文】
臺灣高等法院民事判決  八十九年度重上字第七十二號
      上  訴  人  乙○○
                  丙○○
                  丁○○
                  甲○○
                  己○○
                  戊○○
      共      同
      訴訟代理人  彭令占律師
      被  上訴人  高天送即祭祀公業高萃記及祭記公業高材記之共同管理人
                              住台北市○○街○段廿六巷一三弄一三號二樓
      訴訟代理人  高秉涵律師  住台北市○○路六號六樓七室
右當事人間請求拆屋還地等事件，上訴人對於中華民國八十八年十二月三日臺灣臺北
地方法院八十六年度重訴字第一一二九號第一審判決提起上訴，請求就假執行部分，
先為辯論，本院判決如左：
    主    文
上訴駁回。
第二審訴訟費用由上訴人負擔。
    事    實
上訴人聲明求為判決關於假執行部分廢棄，廢棄部分被上訴人在第一審之聲請駁回。
其陳述略稱：被上訴人在第一審之訴並無理由，而上訴人之上訴有勝訴之望，被上訴
人請求假執行，上訴人恐受不能回復之損害，應聲請駁回其假執行之聲請云云。被上
訴人聲明求為駁回上訴，其陳述略稱：上訴人對本件提起上訴並無理由，況被上訴人
。已提供擔保，聲請假執行，上訴人再聲請駁回假執行，非有理由云云。
    理    由
一、按所謂假執行程序實施前，係指執行法院就執行標的對於債務人為強制其履行之
    行為以前而言。至執行法院對於債務人發執行命令，如僅在命令債務人自動履行
    ，既尚未為強制其履行之行為，衡其性質，僅屬強制執行之準備行為，難認假執
    行程序業已實施（最高法院六十六年度台抗字第三七八號判例參照）。本件被上
    訴人雖主張業已提供擔保，聲請假執行，執行法院於民國八十八年十月十一日以
    新院錦執莊字第四二五五號之執行命令，命上訴人就原判決主文所載內容自動履
    行等語，雖為上訴人所不爭，並有上開執行命令可憑。惟依首揭說明，前開執行
    程序乃強制執行之準備行為，非假執行程序業已實施，是上訴人請求先為辯論判
    決，核與民事訴訟法第四百五十五條規定，尚無不合。
二、次按關於財產權之訴訟，原告陳明在執行前可供擔保，而聲請宣告假執行者，雖
    無不為執行恐受難於抵償或難於計算之損害之釋明，法院仍應定相當擔保額宣告
    供擔保後得為假執行，民事訴訟法第三百九十條第二項定有明文。本件被上訴人
    請求上訴人拆屋還地並給付不當得利，既經其陳明願供擔保，聲請宣告假執行，
    原審酌定擔保金額命供擔保後，為假執行之宣告，並准上訴人在假執行程序實施
    前提供擔保金後得免為假執行，於法並無不合。上訴人以原審所諭知免為假執行
    之擔保金額過高，而就假執行部分聲請上訴，非有理由，應予駁回。
據上論結，本件假執行之上訴為無理由，爰依民事訴訟法第四百四十九條第一項、第
四百五十五條、第七十八條、第八十五條第一項，判決如主文。
中      華      民      國    八十九    年      六      月     十四     日
                                臺灣高等法院民事第四庭
                                    審判長法  官  李  瓊  蔭
                                          法  官  楊  豐  卿
                                          法  官  張      蘭
右正本係照原本作成。
不得上訴。
中      華      民      國    八十九    年      六      月     十六     日
                                          書記官  應  瑞  霞


司法院資訊處製作；財團法人民間司法改革基金會備份。
